臺灣臺中地方法院刑事判決　　　　　　100年度訴緝字第158號
公　訴　人　臺灣臺中地方法院檢察署檢察官
被　　　告　林怡君
指定辯護人　本院公設辯護人梁乃莉
上列被告因違反毒品危害防制條例案件，經檢察官提起公訴（99
年度偵字第19483、19484、19486、20462、23462號），本院判
決如下：
    主  文
林怡君犯如附表壹所示之罪，各處如附表壹所示之刑，主刑部分
應執行有期徒刑肆年貳月。
    事  實
一、林怡君前因施用第一級毒品案件，經本院93年度訴字第2109
    號判處有期徒刑10月確定，嗣經送監執行，甫於民國94年9
    月14日縮刑期滿而執行完畢。又因施用第一級毒品案件，經
    本院以99年度訴字第2937號判處有期徒刑9月確定，並於100
    年5月11日送監執行，現仍在法務部矯正署臺中女子監獄執
    行中。
二、林怡君、詹益龍（所涉販賣第二級毒品犯行業經本院以99年
    度訴字第3282號判決確定）均明知甲基安非他命為毒品危害
    防制條例第2條第2項第2款所列管之第二級毒品，不得非法
    販賣。詹益龍竟基於意圖營利而販賣第二級毒品甲基安非他
    命之犯意，自99年2月某日起至同年8月18日為警逮捕前某日
    止，先後向張聖宏、江明鑫及真實姓名年籍不詳、綽號「小
    鍾」之成年人（均由檢察官指揮偵辦中，尚未破獲），在臺
    中市○○○路與忠明南路口、大智路與和平街口、德安百貨
    公司附近等不特定地點，以1錢新臺幣（下同）4,500元至5
    千元之價格，分別販入數量不詳之第二級毒品甲基安非他命
    多次後，再由詹益龍在其位於臺中縣大里市（現改制為臺中
    市大里區，下同）大智路565巷33號13樓居所內，將販入之
    第二級毒品甲基安非他命分裝至夾鏈袋內，俟欲購買毒品者
    撥打詹益龍所持用門號0000000000號行動電話與詹益龍聯繫
    ，即由詹益龍親自或由與詹益龍具有犯意聯絡之林怡君代為
    接聽（附表壹編號一），並議妥購買第二級毒品甲基安非他
    命之數量、金額、時間、地點後，再由詹益龍囑由林怡君獨
    自（附表壹編號一），或由詹益龍與具有犯意聯絡之林怡君
    共同（附表壹編號二至四），攜帶約定數量之第二級毒品甲
    基安非他命至約定地點交付予購買毒品者，並由林怡君或詹
    益龍當場向購買毒品者收取價金，林怡君再將收取之價金交
    付予詹益龍。詹益龍、林怡君即以上開方式，先後於附表壹
    編號一至四所示之時間、地點，販賣附表壹編號一至四所示
    金額之第二級毒品甲基安非他命予附表壹編號一至四所示之
    購買毒品者（附表壹編號一至四所示之購買毒品者，所涉施
    用第二級毒品部分，均經檢察官另案偵辦）。
三、詹益龍於99年8月11日晚上10時5分許，因持有第二級毒品甲
    基安非他命3包，為臺中市警察局（現改制為臺中市政府警
    察局，下同）第二分局立人派出所員警查獲，經移送至臺灣
    臺中地方法院檢察署後，經檢察官命以3萬元具保。林怡君
    為籌措詹益龍之保證金，竟基於意圖營利而販賣第二級毒品
    甲基安非他命之犯意，於99年8月12日中午某時許，附表壹
    編號五所示購買毒品者撥打詹益龍所持用門號0000000000號
    行動電話欲與詹益龍聯繫時，林怡君即自行接聽，並議妥購
    買第二級毒品甲基安非他命之數量、金額、時間、地點後，
    再由林怡君親自攜帶約定數量之第二級毒品甲基安非他命至
    約定地點交付予附表壹編號五所示購買毒品者，並當場向購
    買毒品者收取價金。林怡君即以上開方式，於附表壹編號五
    所示之時間、地點，販賣附表壹編號五所示金額之第二級毒
    品甲基安非他命予附表壹編號五所示之購買毒品者（附表壹
    編號五所示之購買毒品者，所涉施用第二級毒品部分，經檢
    察官另案偵辦）。
四、嗣經警於99年8月18日晚上6時10分許，持本院核發之搜索票
    至詹益龍上開居所搜索，當場查獲詹益龍、林怡君，並扣得
    供詹益龍、林怡君犯附表壹編號一至四所示販賣第二級毒品
    犯行所用如附表貳編號一、三、四所示之物、犯罪預備如附
    表貳編號二所示之物，而查悉上情。
五、案經南投縣警察局移送臺灣臺中地方法院檢察署檢察官偵查
    起訴。
    理  由
一、按被告以外之人於審判外之言詞或書面陳述，除法律有規定
    者外，不得作為證據。被告以外之人於偵查中向檢察官所為
    之陳述，除顯有不可信之情況者外，得為證據。被告以外之
    人於審判外之陳述，雖不符前四條之規定，而經當事人於審
    判程序同意作為證據，法院審酌該言詞陳述或書面陳述作成
    時之情況，認為適當者，亦得為證據。當事人、代理人或辯
    護人於法院調查證據時，知有第159條第1項不得為證據之情
    形，而未於言詞辯論終結前聲明異議者，視為有前項之同意
    。刑事訴訟法第159條第1項、第159條之1第2項、第159條之
    5分別定有明文。經查：
  (一)證人即同案被告詹益龍、葉正忠、TURATNOK PRACHUAP、證
    人莊燕隆於偵查中向檢察官所為證述，雖係被告以外之人於
    審判外之言詞陳述，為傳聞證據，然其等於偵查中向檢察官
    所為證述，既經具結（偵字第19486號卷一【下稱偵卷一】
    第63、160頁，偵字第19486號卷二【下稱偵卷二】第52、55
    、62頁，偵字第19486號卷三【下稱偵卷三】第139、143、1
    52、162頁），且本院審酌該等言詞陳述係由證人出於自由
    意識而陳述，又無其他證據足認該等陳述有何顯不可信之情
    事等一切情況，依刑事訴訟法第159條之1第2項規定，認上
    開證人於偵訊中之證述，得採為認定本件犯罪事實所憑之證
    據。
  (二)證人即同案被告詹益龍、葉正忠、TURATNOK PRACHUAP、證
    人莊燕隆於警詢時之證述，雖係被告以外之人於審判外之言
    詞陳述，為傳聞證據，然被告及其辯護人於本院準備程序既
    均同意將之引為證據（本院99年度訴字第3035號卷【下稱本
    院訴字卷】一第140頁），且經本院於審理時當庭直接提示
    而為合法之調查，被告及其辯護人均未於言詞辯論終結前聲
    明異議，本院復審酌該等言詞陳述係由證人出於自由意識而
    陳述，並無非法取證之情況，依刑事訴訟法第159條之5之規
    定，認上開證人於警詢時之證述，應得採為認定本件犯罪事
    實所憑之證據。
二、再按有事實足認被告或犯罪嫌疑人有最輕本刑為3年以上有
    期徒刑之罪嫌，並危害國家安全或社會秩序情節重大，而有
    相當理由可信其通訊內容與本案有關，且不能或難以其他方
    法蒐集或調查證據者，得發通訊監察書。前項通訊監察書，
    偵查中由檢察官依司法警察機關聲請或依職權以書面記載第
    11條之事項，並敘明理由、檢附相關文件，聲請該管法院核
    發；檢察官受理申請案件，應於2小時內核復。如案情複雜
    ，得經檢察長同意延長2小時。法院於接獲檢察官核轉受理
    申請案件，應於24小時內核復。審判中由法官依職權核發。
    法官並得於通訊監察書上對執行人員為適當之指示。通訊保
    障及監察法第5條第1項第1款、第2項分別定有明文。本件承
    辦警員對於同案被告詹益龍所持用門號0000000000、000000
    0000號行動電話實施通訊監察，前經本院核准在案，此有詳
    載聲監案號、案由、監察電話、監察對象之通訊監察書附卷
    可參（投警刑偵四字第0990032198號卷第269至275頁），係
    依法所為之通訊監察，應具有證據能力。又按通訊監察錄音
    之譯文，僅屬依據監聽錄音結果予以翻譯之文字，固具文書
    證據之外觀，但實際上仍應認監聽所得之錄音帶或光碟，始
    屬調查犯罪所得之證物；刑事訴訟法第165條之1第2項所稱
    之證物，如其蒐證程式合法，並經合法調查，自具證據能力
    。因此，檢察官如提出通訊監察錄音之譯文為其證據方法，
    實乃以其監聽所得之錄音帶或光碟，為調查犯罪所得之證物
    ，法院本應依刑事訴訟法第165條之1所列之方法調查，以判
    斷該錄音帶或光碟是否與通訊監察錄音之譯文相符。而監聽
    錄音製作之譯文，雖通常為偵查犯罪機關單方面製作，然若
    被告或訴訟關係人對其真實性並無爭執，經法院於審判期日
    提示譯文供當事人辨認、表示意見並為辯論者，程式自屬適
    法（最高法院95年度臺上字第295號、94年度臺上字第4665
    號判決意旨參照）。經查，本案卷內之相關電話監聽，取證
    程式未見違法情事，已如前述；而警員依監聽錄音所製作之
    通訊監察譯文，經本院提示予公訴人、被告、辯護人後，公
    訴人、被告、辯護人對於通訊監察譯文內容之真實性，並無
    爭執，揆諸前揭說明，卷附通訊監察譯文應具證據能力。
三、上開販賣第二級毒品甲基安非他命之事實，業經被告林怡君
    於警詢、偵訊、本院準備程序及審理（詳如附表壹有無偵審
    自白欄）時，坦承不諱，復經證人即同案被告詹益龍於警詢
    、偵訊（詳如附表壹有無偵審自白欄）時，證述綦詳，復各
    有附表壹相關證據欄所示證據為證，以及附表貳所示之物扣
    案為憑。又販賣甲基安非他命係違法行為，非可公然為之，
    亦無公定價格，容易分裝並增減份量，而每次買賣之價量，
    可能隨時依雙方關係深淺、資力、需求量及對行情之認知、
    來源是否充裕、查緝是否嚴緊、購買者被查獲時供述購買對
    象之可能風險之評估等，而異其標準，非可一概而論，從而
    販賣之利得，除被告就販賣之價量俱臻明確供述外，委難察
    得實情，本件被告林怡君未曾參與販入行為，而同案被告詹
    益龍亦因無法確實記憶取得毒品之確實重量、純度、價格，
    尚無從精確算知其等販賣甲基安非他命所獲利潤之數額，然
    同案被告詹益龍於99年10月18日本院訊問時，既供述其係以
    1錢4,500元至5千元販入甲基安非他命後，再以1錢6千元之
    價格販賣予他人，或將1錢之甲基安非他命分裝成17包，並
    以每包1千元之價格販賣予他人之事實（本院訴字卷一第42
    頁），參以我國政府一再宣示反毒決心，施用、販賣毒品均
    屬違法行為，此為國人所週知，被告、同案被告詹益龍與附
    表壹所示購買毒品者僅係朋友關係，非屬至親，被告、同案
    被告詹益龍當無甘冒重典，再按販入價格轉販賣予購買毒品
    者之理，是被告、同案被告詹益龍確有營利之意圖及獲利之
    事實，應堪認定。綜上所述，足徵被告之自白確與事實相符
    。被告販賣第二級毒品甲基安非他命之犯行，均堪認定。
四、論罪科刑理由：
  (一)核被告林怡君所為，均係犯毒品危害防制條例第4條第2項之
    販賣第二級毒品罪。
  (二)按凡以自己犯罪之意思而參與犯罪，不論其所參與者，是否
    犯罪構成要件之行為，皆為刑法第28條所規定之正犯，固不
    待言，即以幫助他人犯罪之意思而參與犯罪，其所參與者，
    苟係犯罪構成要件之行為，亦為共同正犯，必以幫助他人犯
    罪之意思而參與犯罪，其所參與者又為犯罪構成要件以外之
    行為，始為修正前刑法第30條第1項所規定之從犯。又刑法
    上所謂販賣行為，係指以營利為目的，有償轉讓，將商品購
    入或賣出，有一於此，犯罪即為完成，故交付商品與收取價
    金，均屬販賣犯罪之構成要件行為，縱以幫助他人營利犯罪
    之意思，而有參與交付買賣標的物、收取貨款之販賣要件行
    為，自應論以共同正犯而非從犯（最高法院84年度臺上字第
    5647號、95年度臺上字第2400號判決意旨參照）。本件被告
    （附表壹編號一至四）雖僅係協助同案被告詹益龍接聽購買
    毒品者電話，或交付毒品、收取價金，惟其既參與接聽電話
    與購買毒品者洽談販賣毒品事宜，或將毒品交付予購買毒品
    者及收取價金，所為均屬販賣毒品犯罪構成要件之行為，縱
    以幫助他人營利犯罪之意思，而有參與交付毒品、收取價金
    之販賣要件行為，仍應論以共同正犯而非從犯。被告與同案
    被告詹益龍間，就附表壹編號一至四所示販賣第二級毒品之
    犯行，具有犯意聯絡及行為分擔，均為共同正犯。
  (三)被告因販賣第二級毒品，而持有該級毒品，其持有之低度行
    為，應為販賣之高度行為所吸收，不另論罪。被告所為5次
    販賣第二級毒品之犯行，係犯意各別、行為互殊，應予分論
    併罰。
  (四)被告前因施用第一級毒品案件，經本院93年度訴字第2109號
    判處有期徒刑10月確定，嗣經送監執行，甫於94年9月14日
    縮刑期滿而執行完畢等情，此有臺灣臺中地方法院檢察署刑
    案資料查註紀錄表及臺灣高等法院被告前案紀錄表各1份（
    本院100年度訴緝字第158號卷【下稱本院訴緝字卷】第30至
    32頁）在卷可稽，其於受有期徒刑執行完畢後，5年以內故
    意再犯本件有期徒刑以上之各罪，均為累犯，除法定本刑為
    無期徒刑部分，依法不得加重外，其法定本刑為有期徒刑、
    罰金刑部分，均應依刑法第47條第1項規定，各加重其刑。
  (五)按毒品危害防制條例第17條第2項規定：「犯第4條至第8條
    之罪於偵查及審判中均自白者，減輕其刑。」係指偵查及審
    判中均有自白犯罪而言，故僅須被告於偵、審中均曾經自白
    ，即得認有該條項之適用，不以始終承認為必要。其中所稱
    偵查中之自白，包含向有偵查犯罪職權之司法警察（官）自
    白，以及偵查中檢察官向法院聲請羈押，於法官訊問時所為
    之自白（最高法院99年度臺上字第7665、7470、7379、6678
    號判決意旨參照）。被告就本件5次販賣第二級毒品之犯行
    ，於偵查及審判中均自白犯罪，均應依毒品危害防制條例第
    17條第2項，各減輕其刑，並與前開加重其刑部分，依刑法
    第71條第1項規定，先加後減。
  (六)按犯毒品危害防制條例第4條第1項販賣第一級毒品罪、第10
    條第1項施用第一級毒品罪，供出毒品來源，因而查獲其他
    正犯或共犯者，減輕或免除其刑，同條例第17條第1項定有
    明文。所稱「供出毒品來源，因而查獲其他正犯或共犯者」
    ，係指被告供出毒品來源之有關資料，諸如前手之姓名、年
    籍、住居所、或其他足資辨別之特徵等，使調查或偵查犯罪
    之公務員因而對之發動調查或偵查並查獲者而言。申言之，
    被告之「供出毒品來源」，與調查或偵查犯罪之公務員對之
    發動調查或偵查並進而查獲之間，論理上須具有先後且相當
    之因果關係。非謂被告一有「自白」、「指認」毒品來源之
    人，不問有無查獲其他正犯或共犯，即得依上開規定予以減
    刑（最高法院刑事判決100年度臺上字第2855號判決意旨參
    照）。再按毒品危害防制條例第17條第1項所謂之毒品來源
    ，係指其持有之毒品從何而來之情形，既不包含不相干之他
    人所持有毒品之來處，亦僅指在其案發前之毒品來源，而不
    含案發後、遭通緝，緝獲前另犯毒品案之另外新來源，此為
    各別行為、分別處罰之當然法理（最高法院刑事判決100年
    度臺上字第1066號判決意旨參照）。被告於99年5月13日臺
    灣臺中地方法院檢察署觀護人陳燕蘭前往其住處進行家庭訪
    問時，曾交付寫有其施用毒品之毒品來源姓名、綽號、電話
    等資料之十行紙約5、6張予陳燕蘭，經陳燕蘭整理後，將資
    料轉交該署檢察官進行偵辦，該署檢察官即據以指揮南投縣
    警察局聲請對詹益龍等人所持用行動電話進行通訊監察，並
    進而查獲本案等情，固經證人陳燕蘭於本院審理（本院訴緝
    字卷第45、46頁）時，證述明確，並有檢舉毒品來源資料1
    紙（他字第3414號卷第2頁）在卷可稽，另經本院調取本院9
    9年度聲監字第1106號卷宗，核閱無訛。然被告於99年5月13
    日所供出者，既係其於99年5月13日以前，犯施用毒品罪之
    毒品來源，縱因而查獲其他正犯或共犯，亦僅該施用毒品罪
    ，始得適用毒品危害防制條第17條第1項規定減輕或免除其
    刑。至於被告於99年5月13日供出其施用毒品之毒品來源為
    詹益龍之後，另自99年7月30日起，單獨犯（附表壹編號五
    ）或與詹益龍共犯（附表壹編號一至四）本件販賣第二級毒
    品犯行，與被告供出毒品來源之99年5月13日以前施用毒品
    犯行，既屬不同犯罪行為，縱使南投縣警察局對詹益龍所持
    用行動電話進行通訊監察，並因而查獲本案，係源自於被告
    於99年5月13日所交付之毒品來源資料，被告所犯本件販賣
    第二級毒品犯行，仍無毒品危害防制條例第17條第1項規定
    之適用。此外，被告於99年8月18日為警查獲後，雖於99年8
    月19日警詢時，即供出其犯本件販賣第二級毒品罪之毒品來
    源為詹益龍，然承辦員警於99年8月18日同時逮捕被告與詹
    益龍前，依通訊監察結果，原已知悉其情，是被告於99年8
    月19日所為供述，亦不符毒品危害防制條例第17條第1項所
    定減輕或免除其刑之要件，附此敘明。
  (七)按對於未發覺之罪自首而受裁判者，得減輕其刑，刑法第62
    條前段固有明文。惟必以行為人於犯罪後，對於未發覺之罪
    ，向有偵查權之機關或公務員自承犯罪，進而接受裁判為要
    件。本件被告係於99年5月13日向臺灣臺中地方法院檢察署
    觀護人陳燕蘭供出其施用毒品之毒品來源為詹益龍之後，自
    99年7月30日起，始另犯本件販賣第二級毒品犯行，縱使其
    曾委由陳燕蘭將其施用毒品之毒品來源轉知有偵查權之檢察
    官，亦與自首之情形有間。
  (八)審酌被告明知毒品不僅殘害施用者自身健康，其因施用毒品
    而散盡家財、連累家人，或為購買毒品鋌而走險者，更不可
    勝計，竟為謀個人私利而販賣毒品，危害社會甚鉅，另考量
    被告僅係協助同案被告詹益龍接聽電話、交付毒品，參與程
    度較輕，販賣毒品之期間、次數、數量、金額，且於99年5
    月13日主動交付詹益龍等人販賣毒品之資料，檢警方得據以
    查獲本案，及其素行、家庭經濟狀況勉持之生活狀況、高職
    肄業之智識程度，暨犯罪後坦承犯行，態度尚屬良好等一切
    情狀，分別量處如附表壹所示之刑，並定其應執行之刑。
  (九)按毒品危害防制條例第19條第1項規定，犯第4條之罪者，其
    供犯罪所用或因犯罪所得之財物，均沒收之，如全部或一部
    不能沒收時，追徵其價額或以其財產抵償之。但該條項並無
    如同條例第18條第1項所定「不問屬於犯人與否，沒收之」
    之明文，自屬相對沒收主義之立法。是其應沒收之物，應以
    屬被告所有者為限（最高法院95年度臺上字第305號判決意
    旨參照）。再毒品危害防制條例第19條第1項固規定，犯該
    條例第4條之罪者，其供犯罪所用或因犯罪所得之財物，均
    沒收之，但不及於供犯罪預備之物。倘係供犯罪預備之物，
    以屬犯罪行為人者為限，始得依刑法第38條第1項第2款規定
    諭知沒收（最高法院95年度臺上字第6102號判決意旨參照）
    。次按沒收係從刑，應依附於主刑宣告，亦即，倘扣案之物
    與被告本案主刑之行為無關，即不得於本案主刑下併予宣告
    沒收，而應於另案或由檢察官另行聲請單獨宣告沒收。再按
    毒品危害防制條例第19條第1項規定性質上係沒收之補充規
    定。其屬於本條所定沒收之標的，如得以直接沒收者，判決
    主文僅宣告沒收即可，不生「追徵其價額」或「以其財產抵
    償之」問題，須沒收之標的全部或一部不能沒收時，始生「
    追徵其價額」或「以其財產抵償之」選項問題。而「追徵其
    價額」或「以其財產抵償之」係屬兩種選項，分別係針對現
    行貨幣以外之其他財產與現行貨幣而言。亦即，本規定所稱
    「追徵其價額」者，係指所沒收之物為金錢以外之其他財物
    而無法沒收時，因其實際價值不確定，應追徵其價額，使其
    繳納與原物相當之價額，並無以其財產抵償之問題。倘嗣後
    追徵其金錢價額，不得結果而須以其財產抵償者，要屬行政
    執行機關依強制執行之法律之執行問題，即無不能執行之情
    形，自毋庸諭知「或以其財產抵償之」。如不能沒收之沒收
    標的為金錢時，因價值確定，判決主文直接宣告「以其財產
    抵償之」即可，不發生追徵價額之問題（最高法院99年度第
    5次刑事庭會議(二)決議意旨參照）。經查：
  1.扣案如附表貳編號一、三、四所示之物，均係同案被告詹益
    龍所有，並供其與被告犯附表壹編號一至四所示販賣第二級
    毒品所用之物，此經同案被告詹益龍供陳明確（本院訴字卷
    一第43頁，本院訴字卷二第59頁），均應依毒品危害防制條
    例第19條第1項規定，於附表壹編號一至四所示販賣第二級
    毒品罪項下，宣告沒收。另扣案如附表貳編號一、三、四所
    示之物，雖亦供被告犯附表壹編號五所示販賣第二級毒品所
    用，然該等物品既係同案被告詹益龍所有，且同案被告詹益
    龍並非該次販賣第二級毒品之共犯，自不得於附表壹編號五
    所示販賣第二級毒品罪項下宣告沒收。
  2.扣案如附表貳編號二所示之物，係同案被告詹益龍所有、供
    其與被告犯附表壹編號一至四所示販賣第二級毒品犯罪預備
    而尚未使用之物，此經同案被告詹益龍供陳明確（本院訴字
    卷一第43頁，本院訴字卷二第59頁），應依刑法第38條第1
    項第2款規定，於附表壹編號一至四所示販賣第二級毒品罪
    項下，宣告沒收。
  3.扣案如附表貳編號五所示之SIM卡1片，其門號申設人既非被
    告或同案被告詹益龍，即非屬被告所有之物，自不得宣告沒
    收。
  4.扣案如附表編號一所示甲基安非他命2包，同案被告詹益
    龍既供稱：是要供自己施用等語（本院訴字卷二第59頁），
    如附表編號二至五所示之物，被告、同案被告詹益龍既否
    認係供其等犯本案所用或因本案犯罪所得之物，復查無積極
    事證足資證明該等物品，係供其等犯本案所用或因本案犯罪
    所得之物，縱為違禁物，亦不得於本案併為沒收之宣告。另
    附表編號六所示行動電話，係同案被告詹益龍所有，供其
    販賣第一級毒品及本件以外其他販賣第二級毒品所用之物，
    並非供被告、同案被告詹益龍犯本件販賣第二級毒品所用之
    物，自不得於本件販賣第二級毒品罪項下宣告沒收。
  5.再按毒品危害防制條例第19條第1項規定，犯販賣毒品罪者
    ，其犯罪所得之財物均沒收之，係採義務沒收主義。故販賣
    毒品所得之對價，不問其中成本若干，利潤多少，均應全部
    諭知沒收，貫徹政府查禁煙毒之決心，以符立法本旨（最高
    法院91年度臺上字第2419號判決意旨參照）。又毒品危害防
    制條例第19條第1項固規定「犯第4條至第9條、第12條、第1
    3條或第14條第1項、第2項之罪者，其供犯罪所用或因犯罪
    所得之財物，均沒收之，如全部或一部不能沒收時，追徵其
    價額或以其財產抵償之。」但共同正犯之犯罪所得為新臺幣
    時，因係合併計算，且於全部或一部不能沒收時，以其財產
    抵償之，為避免執行時發生重複沒收、抵償之情形，故各共
    同正犯之間係採連帶沒收主義，於裁判時僅諭知連帶沒收，
    不得就全體共同正犯之總所得對各該共同正犯分別重複諭知
    沒收；此與罰金刑應分別諭知、分別執行者不同（最高法院
    95年度臺上字第925號判決意旨參照）。被告因販賣第二級
    毒品所得之對價，雖均未扣案，仍應依上開說明及毒品危害
    防制條例第19條第1項規定，分別宣告沒收，其中，被告與
    同案被告詹益龍（附表壹編號一至四）共同販賣第二級毒品
    所得之對價，應連帶沒收，如全部或一部不能沒收時，以其
    等財產連帶抵償之。
據上論斷，應依刑事訴訟法第299條第1項前段，毒品危害防制條
例第4條第2項、第17條第2項、第19條第1項，刑法第11條前段、
第28條、第47條第1項、第51條第5款、第38條第1項第2款，判決
如主文。
本案經檢察官黃永福到庭執行職務。
中    華    民    國   100    年    7     月    14    日
                  刑事第十五庭  審判長法  官  劉國賓
                                      法  官  許惠瑜
                                      法  官  鄭舜元
以上正本證明與原本無異。
如不服本判決應於收受判決後10日內向本院提出上訴書狀，並應
敘述具體理由；其未敘述上訴理由者，應於上訴期間屆滿後20日
內向本院補提理由書（均須按他造當事人之人數附繕本）「切勿
逕送上級法院」。
                                      書記官  黃聖心
中    華    民    國   100    年    7     月    14    日
 附表壹：販賣第二級毒品甲基安非他命部分：
┌──┬───────┬─────┬─────┬───────────┬──────┬───────┬────────┐
│編號│販賣時間、地點│數量、金額│行為人    │購買毒品者、買賣方式  │有無偵審自白│相關證據      │宣告刑          │
├──┼───────┼─────┼─────┼───────────┼──────┼───────┼────────┤
│一  │99年7月30日中 │甲基安非他│詹益龍、林│莊燕隆以所持用門號0935│詹益龍部分：│證人莊燕隆於警│林怡君共同販賣第│
│    │午12時42分許，│命1包；1千│怡君（起訴│785866號行動電話撥打詹│有。雖於偵訊│詢、偵訊時之證│二級毒品，累犯，│
│    │在臺中市太平區│元        │書四(一)部分│益龍所持用門號00000000│時辯稱莊燕隆│述（偵卷一第15│處有期徒刑年捌│
│    │宜昌路之萊爾富│          │）        │38號行動電話，由林怡君│叫伊幫他調毒│6、169頁）、通│月，扣案如附表貳│
│    │便利商店外。  │          │          │代為接聽後，由林怡君與│品（偵卷一第│訊監察譯文1份 │編號一至四所示之│
│    │              │          │          │莊燕隆進行交易。      │59頁），然於│（偵卷一第178 │物均沒收，未扣案│
│    │              │          │          │                      │警詢、本院準│頁）、門號0938│之販賣第二級毒品│
│    │              │          │          │                      │備程序及審理│785866號行動電│所得新臺幣壹仟元│
│    │              │          │          │                      │時自白（偵卷│話申設人為莊燕│與詹益龍連帶沒收│
│    │              │          │          │                      │一第31、32頁│隆之基本資料查│，如全部或一部不│
│    │              │          │          │                      │，本院訴字卷│詢單1紙（本院 │能沒收時，以其與│
│    │              │          │          │                      │一第42、136 │訴字卷一第95頁│詹益龍財產連帶抵│
│    │              │          │          │                      │、141頁，本 │）、莊燕隆在上│償之。          │
│    │              │          │          │                      │院訴字卷二第│開期間確有施用│                │
│    │              │          │          │                      │57頁）。    │第二毒品甲基安│                │
│    │              │          │          │                      │林怡君部分：│非他命之臺灣高│                │
│    │              │          │          │                      │有。警詢、偵│等法院被告前案│                │
│    │              │          │          │                      │訊、本院準備│紀錄表1份（本 │                │
│    │              │          │          │                      │程序及審理時│院訴字卷一第60│                │
│    │              │          │          │                      │自白（偵卷一│頁）。        │                │
│    │              │          │          │                      │第76頁，偵字│              │                │
│    │              │          │          │                      │第19483號卷 │              │                │
│    │              │          │          │                      │【下稱偵卷四│              │                │
│    │              │          │          │                      │】第33頁，本│              │                │
│    │              │          │          │                      │院訴字卷一第│              │                │
│    │              │          │          │                      │40、136、141│              │                │
│    │              │          │          │                      │頁，本院訴緝│              │                │
│    │              │          │          │                      │字卷第66頁）│              │                │
│    │              │          │          │                      │。          │              │                │
├──┼───────┼─────┼─────┼───────────┼──────┼───────┼────────┤
│二  │99年8月初某日 │甲基安非他│詹益龍、林│葉正忠以所持用門號0987│詹益龍部分：│證人葉正忠於偵│林怡君共同販賣第│
│    │，在臺中市太平│命1包；1千│怡君（起訴│667125號行動電話撥打詹│有。偵訊、本│訊時之證述（偵│二級毒品，累犯，│
│    │區○○路之萊爾│元        │書四(三)部分│益龍所持用門號00000000│院準備程序及│卷三第138頁） │處有期徒刑年捌│
│    │富便利商店外。│          │）        │38號行動電話與詹益龍聯│審理時自白（│、門號00000000│月，扣案如附表貳│
│    │              │          │          │繫後，由詹益龍、林怡君│偵卷三第149 │25號行動電話申│編號一至四所示之│
│    │              │          │          │共同到場與葉正忠進行交│頁，本院訴字│設人為葉正忠之│物均沒收，未扣案│
│    │              │          │          │易。                  │卷一第42、13│基本資料查詢單│之販賣第二級毒品│
│    │              │          │          │                      │6、141頁，本│1紙（本院訴字 │所得新臺幣壹仟元│
│    │              │          │          │                      │院訴字卷二第│卷一第104頁） │與詹益龍連帶沒收│
│    │              │          │          │                      │57頁）。    │、葉正忠於上開│，如全部或一部不│
│    │              │          │          │                      │林怡君部分：│期間確有施用第│能沒收時，以其與│
│    │              │          │          │                      │有。偵訊、本│二級毒品甲基安│詹益龍財產連帶抵│
│    │              │          │          │                      │院準備程序及│非他命之臺灣高│償之。          │
│    │              │          │          │                      │審理時自白（│等法院被告前案│                │
│    │              │          │          │                      │偵卷四第35、│紀錄表1份（本 │                │
│    │              │          │          │                      │140、141頁，│院訴字卷一第29│                │
│    │              │          │          │                      │本院訴字卷一│頁）。        │                │
│    │              │          │          │                      │第40、136、1│              │                │
│    │              │          │          │                      │41頁，本院訴│              │                │
│    │              │          │          │                      │緝字卷第66頁│              │                │
│    │              │          │          │                      │）。        │              │                │
├──┼───────┼─────┼─────┼───────────┼──────┼───────┼────────┤
│三  │99年8月11日中 │甲基安非他│詹益龍、林│真實姓名年籍不詳、綽號│詹益龍部分：│通訊監察譯文1 │林怡君共同販賣第│
│    │午12時59分許，│命1包；1千│怡君（起訴│「代表」之成年男子以所│有。偵訊、本│份（偵卷一第95│二級毒品，累犯，│
│    │在詹益龍上開租│元        │書四(二)部分│持用門號0000000000號行│院準備程序及│、96頁）。    │處有期徒刑年捌│
│    │屋處外。      │          │）        │動電話撥打詹益龍所持用│審理時自白（│              │月，扣案如附表貳│
│    │              │          │          │門號0000000000號行動電│偵卷三第149 │              │編號一至四所示之│
│    │              │          │          │話與詹益龍聯繫後，由林│頁，本院訴字│              │物均沒收，未扣案│
│    │              │          │          │怡君、詹益龍與綽號「代│卷一第42、13│              │之販賣第二級毒品│
│    │              │          │          │表」之成年男子進行交易│6、141頁，本│              │所得新臺幣壹仟元│
│    │              │          │          │。                    │院訴字卷二第│              │與詹益龍連帶沒收│
│    │              │          │          │                      │57頁）。    │              │，如全部或一部不│
│    │              │          │          │                      │林怡君部分：│              │能沒收時，以其與│
│    │              │          │          │                      │有。警詢、偵│              │詹益龍財產連帶抵│
│    │              │          │          │                      │訊、本院準備│              │償之。          │
│    │              │          │          │                      │程序及審理時│              │                │
│    │              │          │          │                      │自白（偵卷一│              │                │
│    │              │          │          │                      │第77頁，偵卷│              │                │
│    │              │          │          │                      │四第34頁，本│              │                │
│    │              │          │          │                      │院訴字卷一第│              │                │
│    │              │          │          │                      │40、136、141│              │                │
│    │              │          │          │                      │頁，本院訴緝│              │                │
│    │              │          │          │                      │字卷第66頁）│              │                │
│    │              │          │          │                      │。          │              │                │
├──┼───────┼─────┼─────┼───────────┼──────┼───────┼────────┤
│四  │99年8月12日晚 │甲基安非他│詹益龍、林│TURATNOK PRACHUAP因女 │詹益龍部分：│證人OM DAVY於 │林怡君共同販賣第│
│    │上10時9分許， │命1包；8千│怡君（起訴│友OM DAVY有施用甲基安 │有。偵訊、本│警詢時之證述（│二級毒品，累犯，│
│    │在TURATNOK PRA│元        │書四(四)部分│非他命之惡習，惟缺乏管│院準備程序及│偵卷三第125、1│處有期徒刑年捌│
│    │CHUPA位於臺中 │          │）        │道購買，受OM DAVY請託 │審理時自白（│26頁）、證人TU│月，扣案如附表貳│
│    │市霧峰區四德村│          │          │代為購買甲基安非他命，│偵卷三第149 │RATNOK PRACHUP│編號一至四所示之│
│    │新埔路101號宿 │          │          │即以所持用門號00000000│頁，本院訴字│A於警詢、偵訊 │物均沒收，未扣案│
│    │舍外。        │          │          │19號行動電話撥打詹益龍│卷一第42、13│時之證述（偵卷│之販賣第二級毒品│
│    │              │          │          │所持用門號0000000000號│6、141頁，本│三第128、129、│所得新臺幣捌仟元│
│    │              │          │          │行動電話與詹益龍聯繫後│院訴字卷二第│140至142頁）、│與詹益龍連帶沒收│
│    │              │          │          │，由詹益龍、林怡君共同│57頁）。    │通訊監察譯文1 │，如全部或一部不│
│    │              │          │          │到場與TURATNOK PRACHUA│林怡君部分：│份（偵卷三第12│能沒收時，以其與│
│    │              │          │          │P進行交易。           │有。偵訊、本│7頁）。       │詹益龍財產連帶抵│
│    │              │          │          │                      │院準備程序及│              │償之。          │
│    │              │          │          │                      │審理時自白（│              │                │
│    │              │          │          │                      │偵卷一第77頁│              │                │
│    │              │          │          │                      │，偵卷四第14│              │                │
│    │              │          │          │                      │7頁，本院訴 │              │                │
│    │              │          │          │                      │字卷一第40、│              │                │
│    │              │          │          │                      │136、141頁，│              │                │
│    │              │          │          │                      │本院訴緝字卷│              │                │
│    │              │          │          │                      │第66、67頁）│              │                │
│    │              │          │          │                      │。          │              │                │
├──┼───────┼─────┼─────┼───────────┼──────┼───────┼────────┤
│五  │99年8月12日中 │甲基安非他│林怡君（起│葉正忠以所持用行動電話│林怡君部分：│證人葉正忠於偵│林怡君販賣第二級│
│    │午某時許，在臺│命1包；1千│訴書十部分│撥打詹益龍所持用門號09│有。偵訊、本│訊時之證述（偵│毒品，累犯，處有│
│    │中市旱溪附近。│元        │）        │00000000號行動電話與林│院準備程序及│卷二第51頁、偵│期徒刑年捌月，│
│    │              │          │          │怡君聯繫後，由林怡君到│審理時自白（│卷三第138頁） │未扣案之販賣第二│
│    │              │          │          │場與葉正忠進行交易。  │偵卷四第141 │、葉正忠於上開│級毒品所得新臺幣│
│    │              │          │          │                      │頁，本院訴字│期間確有施用第│壹仟元沒收，如全│
│    │              │          │          │                      │卷一第40、13│二級毒品甲基安│部或一部不能沒收│
│    │              │          │          │                      │6、141頁，本│非他命之臺灣高│時，以其財產抵償│
│    │              │          │          │                      │院訴緝字卷第│等法院被告前案│之。            │
│    │              │          │          │                      │67頁）。    │紀錄表1份（本 │                │
│    │              │          │          │                      │            │院訴字卷一第29│                │
│    │              │          │          │                      │            │頁）、詹益龍於│                │
│    │              │          │          │                      │            │99年8月11日為 │                │
│    │              │          │          │                      │            │臺中市警察局第│                │
│    │              │          │          │                      │            │二分局查獲之移│                │
│    │              │          │          │                      │            │送報告書1紙（ │                │
│    │              │          │          │                      │            │偵卷三第145頁 │                │
│    │              │          │          │                      │            │）。          │                │
└──┴───────┴─────┴─────┴───────────┴──────┴───────┴────────┘
 附表貳：扣案與本案有關之物品：
┌──┬───────────────────────┬───────┐
│編號│物品名稱及數量                                │所有人        │
├──┼───────────────────────┼───────┤
│一  │電子磅秤1臺                                   │詹益龍        │
├──┼───────────────────────┼───────┤
│二  │空夾鏈袋1包                                   │詹益龍        │
├──┼───────────────────────┼───────┤
│三  │杓子1支                                       │詹益龍        │
├──┼───────────────────────┼───────┤
│四  │SONY ERICSSON牌行動電話1支                    │詹益龍        │
├──┼───────────────────────┼───────┤
│五  │門號0000000000號SIM卡1片（置放在附表貳編號四之│張光明        │
│    │行動電話內）                                  │              │
└──┴───────────────────────┴───────┘
 附表：扣案與林怡君販賣第二級毒品無關之物品：
┌──┬───────────────────────┬───────┐
│編號│物品名稱及數量                                │所有人        │
├──┼───────────────────────┼───────┤
│一  │甲基安非他命2包（送驗淨重合計0.6976公克、驗餘 │詹益龍        │
│    │淨重合計0.6947公克）                          │              │
├──┼───────────────────────┼───────┤
│二  │裝放編號一甲基安非他命之外包裝袋2個           │詹益龍        │
├──┼───────────────────────┼───────┤
│三  │吸食器1組                                     │詹益龍        │
├──┼───────────────────────┼───────┤
│四  │門號0000000000號SIM卡1片（置放在附表編號六之│綽號「阿宏」之│
│    │行動電話內）                                  │人            │
├──┼───────────────────────┼───────┤
│五  │K-TOUCH牌行動電話1支（內置門號0000000000、0985│林怡君        │
│    │837386號SIM卡各1片）                          │              │
├──┼───────────────────────┼───────┤
│六  │MOTOROLA牌行動電話1支（原置放門號0000000000號 │詹益龍        │
│    │SIM卡）                                       │              │
└──┴───────────────────────┴───────┘
附錄：論罪科刑法條：
毒品危害防制條例第4條
製造、運輸、販賣第一級毒品者，處死刑或無期徒刑；處無期徒
刑者，得併科新臺幣2千萬元以下罰金。
製造、運輸、販賣第二級毒品者，處無期徒刑或7年以上有期徒
刑，得併科新臺幣1千萬元以下罰金。
製造、運輸、販賣第三級毒品者，處5年以上有期徒刑，得併科
新臺幣7百萬元以下罰金。
製造、運輸、販賣第四級毒品者，處3年以上10年以下有期徒刑
，得併科新臺幣3百萬元以下罰金。
製造、運輸、販賣專供製造或施用毒品之器具者，處1年以上7年
以下有期徒刑，得併科新臺幣1百萬元以下罰金。
前五項之未遂犯罰之。